【裁判字號】    91,易,1518
【裁判日期】    920207
【裁判案由】    妨害公務等
【裁判全文】
臺灣臺南地方法院刑事判決                        九十一年度易字第一五一八號
    公  訴  人  臺灣台南地方法院檢察署檢察官
    被      告  丁○○  男  四.
右列被告因妨害公務等案件，經檢察官提起公訴（九十一年度偵字第八九九七號），
本院判決如左：
    主  文
丁○○未經許可，持有刀械，處拘役貳拾日，如易科罰金，以參佰元折算壹日。又對
於公務員依法執行職務時，施強暴，處拘役肆拾日，如易科罰金，以參佰元折算壹日
；應執行拘役伍拾伍日，如易科罰金，以參佰元折算壹日。
武士刀壹把沒收。
    事  實
一、丁○○於八十年間某日，在台南縣將軍鄉馬沙溝海邊工作時，挖得武士刀一把，
    竟將之攜回台南縣仁德鄉○○村○○路○段三九三巷十一號之住處收藏，未經主
    管機關之許可而持有之。嗣因丁○○前揭住處被本院公開拍賣後由林國仁拍得，
    民國（下同）九十一年七月三十一日上午十時三十分許，本院民事執行處書記官
    鄭秀美，偕同台南縣警察局歸仁分局員警甲○○、庚○○、己○○、丙○○四人
    及林國仁委託之乙○○、戊○○二人，前往其上址住處依法執行點交房屋之程序
    ，當書記官鄭秀美指示乙○○、戊○○進入屋內搬離丁○○之物品，依法執行點
    交房屋時，丁○○竟持前開武士刀對乙○○、戊○○恐嚇稱：「誰敢動我的東西
    ，我就讓誰斷手斷腳。」等語，致使乙○○、戊○○見狀心生畏懼逃出屋外，以
    此妨害本院民事執行處書記官鄭秀美依法執行點交房屋之程序之進行。經在場員
    警當場查獲，並扣得丁○○所有武士刀一把。
二、案經台南縣警察局歸仁分局報請台灣台南地方法院檢察署檢察官偵查起訴。
    理  由
一、訊據被告丁○○坦承於右揭時地持有上開武士刀一把不諱，矢口否認有妨害公務
    之犯行，辯稱：我只是作勢揚言「誰敢動我的東西，我就讓誰斷手斷腳」云云，
    惟查：被告確有於右揭時地本院民事執行處書記官率警依法執行點交房屋程序，
    並指示乙○○、戊○○進入屋內搬離丁○○之物品時，丁○○確有持扣案武士刀
    對乙○○、戊○○恐嚇稱「誰敢動我的東西，我就讓誰斷手斷腳」等語，致使乙○○、戊○○見狀心生畏懼逃出屋外，以此方法妨害本院書記官依法執行點交房
    屋之程序之事實，業據證人乙○○、戊○○於警訊、偵查及本院審理時供述明確
    ，核與證人即本院民事執行處書記官鄭秀美於本院審理時供述之情節相符，並經
    證人即台南縣警察局歸仁分局仁德分駐所警員庚○○於本院審理時供述明確，被
    告所辯沒有妨害公務之犯行，尚難採信。又上開扣案武士刀一把經送台南市警察
    局鑑定結果，認係屬槍砲彈藥刀械管制條例列管之刀械，有台南市警察局九十一
    年九月二十五日南市警保民字第○九一九一七七一號函附鑑定紀錄表各一紙在卷
    可稽，並有武士刀一把扣案足資佐證，被告犯行洵堪認定。
二、核被告所為係犯槍砲彈藥刀械管制條例第十四條第三項未經許可持有刀械及刑法
    第一百三十五條第一項對於執行職務之公務員施以強暴脅迫之罪。被告所犯上開
    二罪，行為互異，犯意各別，犯罪構成要件不同，應分論併罰。爰審酌被告因上
    開房屋被本院拍賣並強制點交，心情鬱悶致一時衝動、不能克制而有上開犯行，
    其犯罪動機尚有可原，並審酌其犯罪之目的、手段、所生危害、犯罪後坦承部分
    犯行等一切情狀，分別量處如主文所示之刑，並合併定其應執行之刑暨均諭知拘
    役如易科罰金之折算標準，以資懲儆。扣案武士刀一把係屬違禁物，依刑法第三
    十八條第二項、第一項第一款之規定宣告沒收。
據上論斷，應依刑事訴訟法第二百九十九條第一項前段，槍砲彈藥刀械管制條例第十
四條第三項，刑法第十一條、第一百三十五條第一項、第四十一條第一項前段、第五
十一條第六款、第三十八條第二項、第一項第一款，罰金罰鍰提高標準條例第一條前
段、第二條，判決如主文。
本案經檢察官張婉寧到庭執行職務。
中      華      民      國    九十二    年      二      月      七      日
                                  臺灣臺南地方法院刑事第三庭
                                          法  官  陳  忠  鎣
右正本證明與原本無異。
如不服本判決，應於判決送達後十日內，向本院提出上訴狀。（應附繕本）
                                          書記官  吳  信  助
中      華      民      國    九十二    年      二      月      七      日
附錄本案論罪科刑法條全文：
槍砲彈藥刀械管制條例第十四條
未經許可，製造、販賣或運輸刀械者，處三年以下有期徒刑，併科新台幣一百萬元以
下罰金。
意圖供自己或他人犯罪之用，而犯前項之罪者，處六月以上五年以下有期徒刑，併科
新台幣三百萬元以下罰金。
未經許可，持有或意圖販賣而陳列刀械者，處一年以下有期徒刑、拘役或新台幣五十
萬元以下罰金。
第一項及第二項之未遂犯罰之。
中華民國刑法第一百三十五條
對於公務員依法執行職務時，施強暴脅迫者，處三年以下有期徒刑、拘役或三百元以
下罰金。
意圖使公務員執行一定之職務或妨害其依法執行一定之職務或使公務員辭職，而施強
暴脅迫者，亦同。
犯前二項之罪，因而致公務員於死者，處無期徒刑或七年以上有期徒刑；致重傷者，
處三年以上、十年以下有期徒刑。


司法院資訊處製作；財團法人民間司法改革基金會備份。
